# 海外办事处发生的成本费用报账时的汇率选择

提问人：crystal0524 时间：2015-01-12 16:52:57
公司在海外设有办事处，在国内人民币借款，国外发生的票据拿来报账，请问报账汇率审核时候是按照哪个时点的汇率折算？报账时点的还是票据发生时点的汇率？（本企业票据跨度时间很长，几个月，半年以上很正常） 记得是外交易以发生时点的汇率折算？那是不是要以发票发生时汇率折算？？
另外，如果是国内外币户借款的话，海外报账时候只要外币金额与原来借款外币金额一致就行了吧？借款挂账也会在期末汇率调整，与报账折算后的汇率一致就行了吧，问题就是报账折算汇率的选择？？@chenyiwei

回答人：chenyiwei
你说的“报账汇率”是否就是企业对这些业务进行账务处理时所依据的汇率？如果是，则应当是业务发生时的汇率。如果业务笔数较多，逐笔折算不可行的，也可以用发生当月的月度平均汇率代替。

提问人：crystal0524 时间：2015-01-12 22:11:41
谢谢陈版， 1 、再问一下，单位海外报账严重滞后，基本上半年才会寄过来票据，也按照发生时点的汇率或者当月平均汇率一一这算吗？ 2 、国内外币户借款，海外票据报账时，是不是只要外币金额与原来借款外币金额一致就行？像fanxu7788所说不用考虑汇率折算的问题？

回答人：chenyiwei
1 、应尽可能采用发生时的即期汇率或发生当月的平均汇率折算。 2 、在核对和确认原币金额时无需考虑汇率折算问题，但账务处理时需要考虑。

提问人：crystal0524 时间：2015-01-12 23:08:13
账务处理时如何考虑？比如借 100 美元，借款时汇率 613 ，报账时备用金汇率调整挂账 620 ，此时海外报账票据总合计为 100 美元就行了？还是报账外币要按发生时点的汇率折算后金额为 620 才能将借款冲平？

回答人：chenyiwei
我理解原币数冲平即可，差额为汇兑损益。

提问人：zengfengxia 时间：2015-01-13 10:23:55
陈版，海外办事处能不能理解为CAS19号第七条当中提及的企业在境外的分支机构，并选择其适用的记账本位币，折算差异作为外币折算差额？国内准则和讲解中对境外分支机构没有定义。是不是所谓的境外分支机构必须限定为有经营活动的“企业”？

回答人：chenyiwei
没有经营活动的办事机构一般不会有自己独立的本位币，而且不具有重要性。有经营活动的海外分公司不排除记帐本位币不同于其本部。总之不排除非法人分支机构可能作为“境外经营”，但实际认定时要很谨慎。